Andrés Rojano | Curriculum Vitae

Investigador, candidato a grado del doctorado en ingeniería química de la Universidad de Concepción. Con experiencia en la resolución de problemas prácticos y académicos, en ámbitos de ingeniería química, mecánica y computacional. Entendido en técnicas de gestión de proyectos, computación de alto desempeño, herramientas tipo CAD, y con habilidades de algoritmia y programación. Cuenta con una destacada habilidad para la escritura de informes detallados y una notable capacidad de comunicación.

Educación

Doctorado en Ciencias de la Ingeniería c/m Ingeniería Química Concepción, Chile
Universidad de Concepción, Graduación prevista para Junio del 2022

Ingeniero Mecánico
Universidad del Norte.

Barranquilla, Colombia 2009–2014

Publicaciones

- Flow reversal phenomenon of nanoconfined multivalent ionic solutions Rojano A., Becerra D., Walther, J. H., & Zambrano, H. A. (En preparación).
- Effect of charge inversion on nanoconfined flow of multivalent ionic solutions
 Rojano A., Córdoba A., Walther, J. H., & Zambrano, H. A.
 Physical Chemistry Chemical Physics (2022).
- Effect of an external electric field on capillary filling of water in hydrophilic silica nanochannels Karna, N. K., Crisson, A. R., Wagemann, E., Walther, J. H., & Zambrano, H. A. Physical Chemistry Chemical Physics (2018).

Conferencias

- Effect of Charge Inversion on Electroosmotic Transport in Nanochannels A Rojano, JH Walther, D Becerra, HA Zambrano -73rd Annual Meeting of the APS Division of Fluid Dynamics, 2020.
- The electrokinetic transport of multivalent electrolytes: the effect of charge inversion A Rojano, JH Walther, HA Zambrano - American Physical Society March Meeting 2020, 2020.
- Effect of Charge Inversion on Nanoconfined Flow of Multivalent Electrolyte Solutions A Rojano, A Cordoba, JH Walther, HA Zambrano - APS, 2019.
- Effect of charge inversion on Poiseuille flow of multivalent electrolyte solutions in nanochannels: an atomistic study A Rojano, A Córdoba, JH Walther, HA Zambrano - 71st Annual Meeting of the APS Division of Fluid Dynamics, 2018.

Pasantías de Investigación

Technical University of Denmark (DTU)
Pasantía Doctoral en el Departamento de Ingeniería Mecánica,

Lyngby, Dinamarca Abril 2019–Julio 2019

Habilidades Técnicas y Personales

- Ofimática: MS Office, LATEX, Beamer
- o Lenguajes de Programación: Python, Fortran, C++, HTML, Git.
- Softwares: LAMMPS, MySQL, wxMaxima, SOLIDWORKS, y Ansys fluent.
- o Idiomas: Español (Nativo), Inglés (Fluido).
- **Habilidades Generales:** Bueno para presentar y hablar en público, trabajo en equipo, puede redactar informes bien organizados y estructurados.

Honores y Premios

O Beca Movilidad Estudiantil UCO 1866 año 2020 Concurso Apoyo Asistencia a Eventos UCO 1866,

2020

• Beca doctorado nacional CONICYT-Chile

Beca doctorado nacional año 2018 CONICYT-Chile,

2018

Experiencia Académica

Asistente Graduado, Laboratorio de Procesos Químicos

Torre de enfriamiento

Universidad de Concepción *Septiembre/2019–Enero/2020*

Asistente Graduado, Laboratorio de Procesos Químicos Introducción a la dinámica de fluidos computacional (CFD)

Universidad de Concepción Abril/2018-Enero/2019

Asistente Graduado, Laboratorio de Procesos Químicos Viscosidad, Flujo compresible

Universidad de Concepción *Abril/2017–Enero/2018*

Asistente Graduado, Proyectos

Montaje de una planta de gas natural y de celulosa

Universidad de Concepción *Abril/2016–Enero/2017*

Entre las funciones de asistente graduado estaban la calificación de pruebas, tareas y proyectos para proporcionar a los estudiantes información y comentarios oportunos sobre su progreso académico.

Experiencia Laboral

Universidad Técnica Federico Santa María

Valparaiso, Chile

Apoyo científico

Octubre 2020-Octubre 2021

Apoyo científico en el proyecto PI_LIR_2020_10. Encargado de la construcción de sistemas atomísticos para el estudio de la hidratación de iones y superficies cargadas.

SuperBrix INTERNACIONAL

Barranquilla, Colombia

Diseñador de proyectos

Junio 2015-Marzo 2016

Ingeniero de proyectos a cargo de la planificación, ejecución y supervisión de diferentes proyectos en el sector agroindustrial, desarrollado o en cooperación con SuperBrix INTERNACIONAL.

Referencias

- O Harvey A Zambrano Profesor en el Dep. de ing. Mecánica de la USM (Chile). harvey.zambrano@usm.cl
- O Jens H Walther Profesor en el Dep. de ing. Mecánica de DTU (Dinamarca). jhw@mek.dtu.dk